---
title: "Proyecto 1. Análisis Exploratorio"
author: "Andre Jo"
date: "2025-01-31"
output: html_document
---

```{r setup, include=FALSE}
knitr::opts_chunk$set(echo = TRUE)
```

## Leer CSV Movies y realizar importaciones de librerias externas

```{r Leer el csv para obtener los datos relevantes para la realizacion del Analisis}
library(ggplot2)
datos <- read.csv("movies.csv")

```

## 4.7. (8 puntos) ¿Las películas de qué genero principal obtuvieron mayores ganancias?

```{r}
datos_br <- datos[, c("genres", "budget", "revenue")]
profit <- cbind(datos_br, profit=datos$revenue-datos$budget)

#Quitar los ceros y generos en espacios blancos
profit <- profit[apply(profit!=0, 1, all), ]
profit <- profit[apply(profit!='', 1, all), ]
#Sacar el genero principal de la pelicula
genre_main = c()
for (genre in profit$genres) {
  main_genre <- strsplit(x=genre,split="|", fixed = TRUE)[[1]][1]
  genre_main <- append(genre_main, main_genre)
}
da <- cbind(genre_main, profit)
da <- aggregate(da$profit, list(da$genre_main), FUN=mean)
colnames(da) <- c("Generos", "Ganancia")
pregunta4.7 <- da[order(da$Ganancia, decreasing = TRUE), ]

head(pregunta4.7)

```

Se afirma que los generos que más ganancias obtuvieron fueron los siguientes: Adventure, Animation, Family, Science Fiction, Action y Fantasy con una ganancia mayor a 100,000,000

### 4.8 ¿La cantidad de actores influye en los ingresos de las películas? ¿se han hecho películas con más actores en los últimos años?

```{r}
datos_br <- datos[, c( "title", "budget", "revenue", "actorsAmount")]
datos_br <- datos_br[apply(datos_br!=0, 1,all),]
datos_br <- datos_br[order(datos_br$actorsAmount, decreasing = TRUE), ]
profit <- cbind(datos_br, profit=datos_br$revenue-datos_br$budget)
a_graficar <- profit[ , c("profit", "actorsAmount") ]
a_graficar <- a_graficar[apply(a_graficar!=565916, 1,all),]
a_graficar <- a_graficar[apply(a_graficar!=0, 1,all),]
# Plot
ggplot(a_graficar, aes(x=actorsAmount, y=profit)) + geom_point() +
labs(title = "¿La cantidad de actores influye en los ingresos de las películas?", x = "Cantidad de Actores", y = "Ganancias") + 
ylim(-102566092, 1022566902) 

```

No, como se observa en la gráfica hay solo hay una concentración en el rango de 100 actores donde se observa que las ganancias pueden alcanzar a 1022566902 mientras que cantidades en el rango de 200 y 300 no se esperan tantas ganancias.

```{r}
datos_br <- datos[, c( "title", "budget", "revenue", "actorsAmount")]
datos_br <- datos_br[apply(datos_br!=0, 1,all),]
datos_br <- datos_br[order(datos_br$actorsAmount, decreasing = TRUE), ]
profit <- cbind(datos_br, profit=datos_br$revenue-datos_br$budget)
a_graficar <- profit[ , c("profit", "actorsAmount") ]
a_graficar <- a_graficar[apply(a_graficar!=565916, 1,all),]
a_graficar <- a_graficar[apply(a_graficar!=0, 1,all),]
# Plot
ggplot(a_graficar, aes(x=actorsAmount, y=profit)) + geom_point() +
labs(title = "¿La cantidad de actores influye en los ingresos de las películas?", x = "Cantidad de Actores", y = "Ganancias") + 
ylim(-102566092, 1022566902)


datos_br <- datos[, c( "title", "releaseDate", "actorsAmount")]
datos_br <- datos_br[order(datos_br$releaseDate, decreasing = TRUE), ]

anios <- format(as.Date(datos_br$releaseDate), "%Y")

pregunta4.8 <- cbind( datos_br, anios)
pregunta4.8 <-aggregate(pregunta4.8$actorsAmount, by = list(Anios = pregunta4.8$anios), FUN=sum)
pregunta4.8 <- pregunta4.8[order(pregunta4.8$x, decreasing = TRUE), ]

```

Si, se observa que en los recientes años si participaron una mayor cantidad de actores a comparación con los años no recientes se observa menor cantidad de actores que han participado

##4.9. (3 puntos) ¿Es posible que la cantidad de hombres y mujeres en el reparto influya en la popularidad y los ingresos de las películas?

```{r}
## 4.9. (3 puntos) ¿Es posible que la cantidad de hombres y mujeres en el reparto influya en la popularidad y los ingresos de las películas?

pregunta4.9 <- datos[ , c( "castMenAmount", "castWomenAmount", "revenue", "popularity" ) ]

pregunta4.9 <- na.exclude(pregunta4.9)

#Por alguna razon alguien escribio strings en datos numericos esto solo los convierte las columnas a numericos
pregunta4.9$castMenAmount <- as.numeric(pregunta4.9$castMenAmount)
pregunta4.9$castWomenAmount <- as.numeric(pregunta4.9$castWomenAmount)
pregunta4.9 <- pregunta4.9[order(pregunta4.9$revenue, decreasing = TRUE), ]
pregunta4.9 <- pregunta4.9[apply(pregunta4.9[, c("castMenAmount", "castWomenAmount", "revenue")]!=0, 1, all), ]

head(pregunta4.9)

```

No afecta la cantidad de hombres y mujeres, ya que se observa que no existe una relación significativa entre la popularidad y los ingresos, dado que no hay una diferencia notable.

#4.10. (8 puntos) ¿Quiénes son los directores que hicieron las 20 películas mejor calificadas? De acuerdo con la tabla propuesta se muestran los mejores directores de peliculas:

```{r}

pregunta4.10 <- datos[ 1:20 , c( "director", "voteAvg") ]
pregunta4.10 <- pregunta4.10[order(pregunta4.10$voteAvg, decreasing = TRUE), ]
head(pregunta4.10 )


```

## 4.11. (8 puntos) ¿Cómo se correlacionan los presupuestos con los ingresos? ¿Los altos presupuestos significan altos ingresos? Haga los gráficos que necesite, histograma, diagrama de dispersión

```{r}

pregunta4.11 <- datos[ , c( "revenue", "budget") ]
pregunta4.11 <- pregunta4.11[apply(pregunta4.10!=0, 1, all), ]
ggplot(pregunta4.11, aes(y=revenue, x=budget)) + geom_point() +
  labs(x = "Presupuesto", y = "Ganancias")

```

Se ve a inicios de la grafica hay una concentración de datos pero conforme se ve que el presupuesto aumenta se observa que las ganancias suben como se muestran en el rango de datos de 20000000

##4.12 ¿Se asocian ciertos meses de lanzamiento con mejores ingresos?

```{r}
pregunta4.12 <- datos[ , c( "releaseDate", "revenue") ]
#Quitar los revenues que tienen 0
pregunta4.12 <- pregunta4.12[apply(pregunta4.12!=0, 1, all), ]
meses <- format(as.Date(pregunta4.12$releaseDate), "%m")

pregunta4.12 <- cbind( pregunta4.12, meses)

pregunta4.12 <- aggregate(pregunta4.12$revenue, list(meses), FUN=mean)
colnames(pregunta4.12) <- c("Fecha Lanzamiento", "Ingresos")
head(pregunta4.12)

```

Se observa el mes de abril,Mayo,Junio y Julio tienen mejores ingresos a comparación de otros meses.

#4.13 ¿En qué meses se han visto los lanzamientos con mejores ingresos? ¿cuantas películas, en promedio, se han lanzado por mes?

```{r}

pregunta4.13 <- pregunta4.12[order(pregunta4.12$Ingresos, decreasing = TRUE), ]
pregunta4.13[ 1:4 ,]

pregunta4.11 <- datos[ , c( "releaseDate", "revenue") ]
pregunta4.11 <- pregunta4.11[apply(pregunta4.11!=0, 1, all), ]
meses <- format(as.Date(pregunta4.11$releaseDate), "%m")
mese <- aggregate(pregunta4.11$revenue, list(meses), FUN=length)

mean(mese$x)

```

Se observa el mes de Abril, Mayo, Junio y Julio tienen mejores ingresos a comparación de otros meses. Además de eso su promedio por mes es de: 435.25.

##4.14. ¿Cómo se correlacionan las calificaciones con el éxito comercial?

```{r}

pregunta4.14 <- datos[ , c( "voteAvg", "voteCount") ]

pregunta4.14 <- aggregate(pregunta4.14$voteCount, list(pregunta4.14$voteAvg), FUN=mean) 
colnames(pregunta4.14) <- c("voteAvg", "voteCount")

ggplot(pregunta4.14, aes(y=voteCount, x=voteAvg, fill=voteCount)) + geom_bar(stat = "identity") +
  labs(y = "Cantidad de Votos", x = "Promedio de votos")


```

La relación entre las calificaciones y el éxito comercial en películas se infiere que calificaciones moderadamente altas (alrededor de 8) tienden a tener más éxito en términos de audiencia, con más de 5,000 personas otorgando esta puntuación. Esto sugiere que no siempre las películas mejor calificadas son las más exitosas comercialmente.

##15¿Qué estrategias de marketing, como videos promocionales o páginas oficiales, generan mejores resultados?

```{r}

pregunta4.15 <- datos[ , c( "homePage", "video", "voteCount") ]
pregunta4.15$homePage <- !is.na(pregunta4.15$homePage) & pregunta4.15$homePage != ""
pregunta4.15 <- pregunta4.15[order(-pregunta4.15$video), ]
pregunta4.15 <- aggregate(voteCount ~ video + homePage, data = pregunta4.15, FUN = sum)
head(pregunta4.15)

```

Como se puede observar con la siguiente tabla, se observa que al no tener un video o tener una pagina de promoción se esperan mejores resultados. Mientras que peliculas que si tienen páginas web y videos no generan mejores resultados

## 16: ¿La popularidad del elenco está directamente correlacionada con el éxito de taquilla?

```{r warning=FALSE}
pregunta4.16 <- datos[, c("actorsPopularity", "revenue")]
for (i in 1:nrow(pregunta4.16)) {
  for (j in 1:ncol(pregunta4.16)) {
    if (is.character(pregunta4.16[i, j])) {
      split_values <- strsplit(pregunta4.16[i, j], "\\|")[[1]]
      numeric_values <- as.numeric(split_values)
      mean_value <- mean(numeric_values, na.rm = TRUE)
      pregunta4.16[i, j] <- mean_value
    }
  }
}

pregunta4.16 <- pregunta4.16[order(pregunta4.16$revenue, decreasing = TRUE), ]
pregunta4.16 <- pregunta4.16[apply(pregunta4.16!="NaN", 1, all), ]
pregunta4.16 <- pregunta4.16[apply(pregunta4.16!=0, 1, all), ]
head(pregunta4.16)
ggplot(pregunta4.16, aes(x = actorsPopularity, y = revenue)) +
  geom_point() +
  labs( x = "actorsPopularity", y = "revenue")

```

Se observa en la gráfica que la popularidad del actor no afecta con el éxito comercial de la taquilla en la cual es generar mayor cantidad de ingresos.

##EXTRAS Genere usted otras seis preguntas que le parezcan interesantes porque le permitan realizar otras exploraciones y respóndalas. No puede repetir ninguna de las instrucciones anteriores.

#4. ¿Existe una correlación entre el número de compañías productoras involucradas en una película y su presupuesto total?

```{r}
company_x_budget  <- datos[, c("productionCoAmount" , "budget")]
company_x_budget <- company_x_budget[order(company_x_budget$productionCoAmount, decreasing = TRUE), ]
company_x_budget <- company_x_budget[apply(company_x_budget!=0, 1, all), ]
company_x_budget <- aggregate(company_x_budget$budget, list(company_x_budget$productionCoAmount), FUN=mean)
colnames(company_x_budget) <- c("productionCoAmount", "budget")
company_x_budget
ggplot(company_x_budget, aes(y=productionCoAmount, x=budget)) +   geom_point() +
  geom_smooth(method = "lm", col = "red") +
 labs(title = "¿La cantidad de productores afectan con el presupuesto?", x = "Presupuesto", y = "Cantidad de Productores") 
```

Aunque se ve un punto atípico y con la cantidad de actores; se observa que entre mas compañias estan presentes, su presupuestos tiende a bajar como se muestra en esta linea de tendencia.

#5. El lenguaje afecta con el exito comercial ya que genera una mayor cantidad de ingresos?

```{r}
lenguaje <- datos[, c("originalLanguage", "revenue")]
lenguaje <- aggregate(lenguaje$revenue, list(lenguaje$originalLanguage), FUN=sum)
colnames(lenguaje) <- c("Lenguaje", "Total_Ganancia_Por_Lenguaje")
lenguaje <- lenguaje[apply(lenguaje!=0, 1, all), ]
ggplot(lenguaje, aes(x=Lenguaje, y=Total_Ganancia_Por_Lenguaje, fill=Lenguaje)) + 
  geom_bar(stat="identity") +
  labs(title = "El lenguaje afecta con el éxito comercial", 
       x = "Lenguaje", 
       y = "Total Ganancia Por Lenguaje") +
  theme(axis.text.x = element_text(angle = 90, vjust = 0.5, hjust=1)) +
  theme(legend.position = "none") +
  scale_y_log10()

```

El idioma que ha generado mayores ingresos en las peliculas es el inglés, seguido por el chino en segundo lugar y el japonés en tercero. Esto se debe a que una gran parte de la población hablan el inglés o tiene una preferencia por ver y escuchar películas en este idioma, lo que contribuye a su éxito comercial.

##6.Que país es el más utilizado para producir una pelicula?

```{r}

paises <- datos$productionCountry
paises_list <- strsplit(paises, split = "\\|", fixed = FALSE)
todos_paises <- unlist(paises_list)
todos_paises <- todos_paises[!is.na(todos_paises) & todos_paises != ""]
all_pais <- as.data.frame(table(todos_paises), stringsAsFactors = FALSE)
colnames(all_pais) <- c("Pais", "Total")
all_pais <- all_pais[apply(all_pais!=0, 1, all), ]
head(all_pais)

ggplot(all_pais, aes(x = reorder(Pais, -Total), y = Total, fill = Pais)) +
  geom_bar(stat = "identity") +
  labs(title = "Cantidad de Producciones por País",
       x = "País",
       y = "Total de Producciones") +
  theme(axis.text.x = element_text(angle = 90, vjust = 0.5, hjust = 0.1, size = 5)) +
  theme(legend.position = "none") +   scale_y_log10() 

```

Se observa que los países con mayor producción cinematográfica son Estados Unidos, Reino Unido y Japón.
